臺灣臺北地方法院刑事裁定　
108年度訴字第419號
第  三  人
即 參與 人  明漾國際有限公司


代  表  人
即 清算 人  楊蕙綾
第  三  人
即 參與 人  臧美騏（原名：臧美然）
                    籍設臺北市○○區○○○路0段00號0樓   （臺北○○○○○○○○○）

第  三  人
即 參與 人  環球綠洲實業有限公司

                    設臺北市○○區○○○路0段000號00樓     之0
代  表  人     
即 清算 人  胡瀞云
上列第三人即參與人等因本院108年度訴字第419號被告楊蕙綾、
薛珀祐涉犯偽造文書等案件，本院裁定如下：
    主  文
明漾國際有限公司、臧美騏、環球綠洲實業有限公司均應參與本
案沒收程序。
    理  由
一、按財產可能被沒收之第三人得於本案最後事實審言詞辯論終
    結前，向該管法院聲請參與沒收程序；第三人未為第一項聲
    請，法院認有必要時，應依職權裁定命該第三人參與沒收程
    序，刑事訴訟法第455條之12第1項、第3項定有明文。
二、經查：
  ㈠被告即第三人明漾國際有限公司（下稱明漾公司）代表人楊
    蕙綾、被告薛珀祐，為臺灣臺北地方檢察署（下稱臺北地檢
    ）檢察官提起公訴，依起訴書暨補充理由書意旨認被告楊蕙
    綾、薛珀祐係明漾公司之名義負責人及實際負責人，被告2
    人因明漾公司資金短缺，遂於民國104年間，與告訴人鴻創
    國際貿易有限公司之代表人陳仲彥達成協議，由被告2人提
    供明漾公司購貨發票及匯款水單交與告訴人後，再由告訴人
    匯款出借，待貨到後由告訴人保管，被告2人再以現金或支
    票分期取貨出售，豈料，被告2人竟共同意圖為自己不法之
    所有，並基於偽造私文書、業務登載不實及詐欺取財之犯意
    聯絡，由被告薛珀祐指示被告楊蕙綾自105年1月21日起至10
    6年11月1日止，在明漾公司處，接續偽造內容不實之賣方名
    義發票(INVOICE)、買方名義之購物單及匯款水單等私文書
    及業務登載不實文書後，接續持以向告訴人借款而行使之，
    使告訴人因此陷於錯誤而同意出借如附表「被告向告訴人借
    款進貨之金額」欄所示之款項(共計新臺幣703萬6,200元)，
    並於附表「匯款日期」所示之日期，陸續匯款如附表「匯款
    金額」欄所示之金額，至被告2人所指定如附表「收款帳號
    」欄所示之帳戶。嗣告訴人之代表人陳仲彥察覺有異而探詢
    被告楊蕙綾，被告楊蕙綾向其坦承上情，告訴人始知受騙，
    告訴人迫於無奈遂於106年12月15日，與被告楊蕙綾及其配
    偶黃廷耀（另為不起訴處分）達成分期返還款項之協議，然
    至今卻仍未返還分文，因認被告楊蕙綾、薛珀祐均涉犯刑法
    第216條、第210條、第28條共同行使偽造私文書罪嫌及同法
    第339條第1項、第28條共同詐欺取財罪嫌。
  ㈡依上開公訴意旨所認犯罪事實，若被告2人有罪而依刑法第38
    條之1應沒收犯罪所得者，因告訴人支付如附表「被告向告
    訴人借款進貨之金額」欄所示之款項，係基於被告2人之犯
    罪行為，使告訴人陷於錯誤，匯款如附表「匯款金額」欄所
    示之金額至第三人明漾公司、臧美騏、環球綠洲實業有限公
    司（下稱環球綠洲公司）名下如附表「收款帳戶所有人」欄
    所示之帳戶，依刑法第38條之1第2項規定，其沒收對象及範
    圍自可能包括上開公訴意旨所指如附表「收款帳號」欄所示
    帳戶之所有人，亦即第三人明漾公司所取得如附表編號一至
    二、十至十三「匯款金額」欄所示之款項、第三人臧美騏所
    取得如附表編號四、五「匯款金額」欄所示之款項、第三人
    環球綠洲公司所取得如附表編號三、六至九「匯款金額」欄
    所示之款項，均有因被告2人犯罪行為所取得犯罪所得之可
    能。則為保障如附表「匯款金額」欄所示款項可能被沒收之
    所有人程序主體地位，使第三人明漾公司、臧美騏、環球綠
    洲公司參與本案沒收程序之權利與尋求救濟之機會，以保障
    其權利，本院認有依職權裁定命其參與本案沒收程序之必要
    ，爰依職權裁定命第三人明漾公司、臧美騏、環球綠洲公司
    參與本案沒收程序。
三、本案108年度訴字第419號案件已定於110年12月15日上午9時
    30分在本院第十一法庭進行審理程序，上開第三人即參與人
    應由法定代理人依期到庭參與本案沒收程序，並得具狀或當
    庭陳述意見。又參與本案沒收程序後，如經合法傳喚或通知
    而不到庭者，依刑事訴訟法第455條之17規定，得不待其陳
    述逕行判決，附此敘明。
據上論斷，應依刑事訴訟法第455條之12第3項前段，裁定如主文
。
中　　華　　民　　國　　110 　年　　11　　月　　 8　　日
　　　　　　　　　刑事第四庭    審判長法　官  陳柏宇
　　　　　　　　　　
　　　　　　　　　                    法  官  曾名阜
　　　　　　　　　
　　　　　　　　　                    法  官  吳明蒼
上正本證明與原本無異。
本裁定不得抗告。
　　　　　　　　　　　　　　　　書記官　陳韻宇
中　　華　　民　　國　　110 　年　　11　　月　　9 　　日
附表：
編號 被告向告訴人借款進貨之金額 匯款日期 匯款金額 收款帳號 收款帳戶所有人 一 552,600元 105年2月25日 388,007元 000-000000000000 明漾國際有限公司設於台北富邦商業銀行城中分行之帳戶 二 258,000元 105年3月24日 106,951元 000-000000000000 明漾國際有限公司設於台北富邦商業銀行城中分行之帳戶 三 312,000元 105年11月11日 1,230,000元 000-000000000000 環球綠洲實業有限公司設於台北富邦商業銀行新莊分行之帳戶 四 748,000元 106年1月18日 1,880,000元  000-00000000000 臧美騏設於臺灣中小企業銀行忠孝分行之帳戶 五 632,000元     六 535,000元 106年3月28日 335,351元 000-000000000000 環球綠洲實業有限公司設於台北富邦商業銀行新莊分行之帳戶 七 500,000元 106年4月28日 298,412元 000-000000000000 環球綠洲實業有限公司設於台北富邦商業銀行新莊分行之帳戶 八 480,000元 106年7月6日 1,155,304元 000-000000000000 環球綠洲實業有限公司設於台北富邦商業銀行新莊分行之帳戶 九 429,000元 106年7月21日 429,000元 000-000000000000 環球綠洲實業有限公司設於台北富邦商業銀行新莊分行之帳戶 十 590,000元 106年8月11日 955,312元  000-000000000000 明漾國際有限公司設於台北富邦商業銀行城中分行之帳戶 十一 600,000元     十二 707,600元 106年10月5日 402,155元 000-000000000000 明漾國際有限公司設於台北富邦商業銀行城中分行之帳戶 十三 692,000元 106年11月1日 350,000元 000-000000000000 明漾國際有限公司設於台北富邦商業銀行城中分行之帳戶   106年11月2日 266,845元